臺灣苗栗地方法院刑事判決　　　　　　　　　　　　　九十二年度易字第四九五號
　　公　訴　人　臺灣苗栗地方法院檢察署檢察官
　　被　　　告　甲○○
右列被告因毒品危害防制條例案件，經檢察官提起公訴 （九十二年度毒偵字第八五
二號），因被告於本院準備程序中為有罪之陳述，嗣經本院合議庭裁定改依簡式審判
程序審理，判程如左：
    主  文
甲○○施用第二級毒品，處有期徒刑拾月。
    事  實
一、甲○○於民國八十二年間已經有違反麻醉藥品管理條例之紀錄，並於八十四年間
    因違反麻藥藥品管理條例案件，經台灣新竹地方法院判處有期徒刑三月，如易科
    罰金以三百元折算一日，八十四年十月三日易科罰金執行完畢；九十二年間因傷
    害等案件，經本院判處拘役五十日，如易科罰金以三百元折算一日。八十八年及
    九十年間因施用毒品案件，經本院先後二次裁定送觀察、勒戒後，均認無繼續施
    用毒品之傾向，經臺灣苗栗地方法院檢察署檢察官分別以八十八年度毒偵字第八
    號及九十年度毒偵字第九八一號、第一四三四號為不起處分確定，復因三犯施用
    毒品案件，經法院裁定送強制戒治（經裁定停止戒治，現正交付保護管束中），
    並由臺灣苗栗地方法院檢察署檢察官於九十一年十二月十七日以九十一年度毒偵
    字第九四二號提起公訴，嗣經台灣苗栗地方法院於九十二年三月三十一日以九十
    二年度易字第一七號判處有期徒刑八月確定。然其猶不知悔改，復於停止戒治交
    付保護管束期間，基於施用毒品之犯意，於九十二年十月七日採尿時起回溯前四
    日內某時，在不詳處所以不詳方法施用第二級毒品安非他命，嗣同年十月七日經
    臺灣苗栗地方法院檢察署檢察官觀護人執行保護管束時採尿送驗後查獲。
二、案經臺灣苗栗地方法院檢察署檢察官自動檢舉偵查起訴。
　　理   由
壹、關於程序方面：
    按「除被告所犯為死刑、無期徒刑、最輕本刑為三年以上有期徒刑之罪或高等法
    院管轄第一審案件者外，於前條第一項程序進行中，被告先就被訴事實為有罪之
    陳述時，審判長得告知被告簡式審判程序之旨，並聽取當事人、代理人、辯護人
    及輔佐人之意見後，裁定進行簡式審判程序」刑事訴訟法第二百七十三條之一第
    一項定有明文。查被告所犯之毒品危害防制條例第十條第二項，法定刑為三年以
    下有期徒刑，非最輕本刑為三年以上有期徒刑之罪，且被告於本院九十三年四月
    八日準備程序進行中，復就被訴之事實為有罪之陳述，經告知被告簡式審判程序
    之旨，被告及公訴人對於本件改依簡式審判程序審理亦均表示無意見，是本院即
    依前開刑事訴訟法規定，裁定本件進行簡式審判程序，合先敘明。
貳、實體方面：
一、被告甲○○於本院審理中坦承施用毒品，臺灣苗栗地方法院檢察署觀護人於九十
    二年十月七日受理停止戒治保護管束案件時〈觀護人誤繕剩餘檢體編號00000000
    0〉，經採集其尿液〈尿液原始編號00000000〉送驗結果，呈安非他命陽性反應
    乙節，有中山醫學大學附設醫院藥物濫用檢測中心九十二年十月二十三日出具之
    檢驗報告一紙附卷可稽，因此被告自白有施用第二級毒品安非他命與鑑定報告相
    符。而被告前因施用毒品案件，先後二次經法院裁定送觀察、勒戒結果，均認無
    繼續施用毒品傾向，分別經台灣苗栗地方法院檢察署檢察官以八十八年度毒偵字
    第八號及九十年度毒偵字第九八一號、第一四三四號不起訴處分書確定在案。復
    因三犯施用第二級毒品安非他命因案件，經本院裁定送強制戒治，嗣於九十二年
    八月二十八日停止戒治交付保護管束，其刑事處罰部分經臺灣苗栗地方法院檢察
    署檢察官於九十一年十一月二十六日以九十一年度毒偵字第九四二號提起公訴，
    經本院於九十一年十二月十七日以九十一年度易字第一七號判決判處有期徒刑八
    月確定等情，亦有臺灣苗栗地方法院檢察署檢察官八十八年度毒偵字第八號及九
    十年度毒偵字第九八一號、第一四三四號不起訴處分書及台灣高等法院被告全國
    前案紀錄表各一紙附卷可稽，是被告前開自白確與事實相符，應堪採信。從而，
    本件事證明確，被告四犯施用毒品犯行，足以認定，應依法論罪科刑。
二、按安非他命屬於八十七年五月二十日公布之毒品危害防制條例第二條第一項第二
    款規定之第二級毒品。核被告所為，係犯毒品危害防制條例第十條第二項之施用
    第二級毒品罪。被告施用毒品前之持有毒品行為，本應以持有論，惟持有後進而
    施用，其持有之低度行為應被施用之高度行為所吸收，故不再論以持有第二級毒
    品罪。因此審酌被告於八十二年間起已有施用毒品之紀錄，曾因三犯施用第二級
    毒品案件，經本院判處有期徒刑八月確定，有台灣高等法院被告全國前案紀錄表
    一紙在卷可稽，雖未構成累犯，然素行尚非良好，施用毒品之歷史長達十幾年之
    久，顯見其自制力薄弱，惟犯後坦承犯行，態度尚稱良好，檢察官具體求刑有期
    徒刑十月等一切情狀，量處如主文所示之刑，以示懲儆。
參、本件於言詞辯論時，經公訴人具體求刑有期徒刑十月，被告亦同意就此科刑範圍
    內為判決，並以言詞陳明願捨棄上訴權而記明筆錄，依刑事訴訟法第三百五十七
    條第一項、第三百五十八條第一項但書、第三百五十九條規定，被告因捨棄上訴
    權而喪失其上訴權，依法不得再行上訴，特此敘明。
據上論斷，應依刑事訴訟法第二百七十三條之一、第二百九十九條第一項前段，毒品
危害防制條例第十條第二項，判決如主文。
本案經檢察官黃智炫到庭執行職務。
中　　　華　　　民　　　國　　　九十三　年　　　四　　月　　　二十三　　日
                                    台灣苗栗地方法院刑事第三庭
                                        法  官  張  珈  禎
右正本證明與原本無異。
如不服本判決，應於送達後十日內向本院提出上訴狀 (須附繕本)，上訴於台灣高等
法院台中分院。
被告不得上訴。
                                        書記官  盧  俊  良
中　　　華　　　民　　　國　　九十三　　年　　　四　　　月　　二十三　　日
附錄本判決論罪科刑法條全文：
毒品危害防制條例第十條第二項：
施用第二級毒品者，處三年以下有期徒刑。
